【裁判字號】    99,易,2348
【裁判日期】    991013
【裁判案由】    毒品危害防制條例
【裁判全文】
臺灣板橋地方法院刑事判決              99年度易字第2348號
公  訴  人  臺灣板橋地方法院檢察署檢察官
被      告  甲○○
上列被告因違反毒品危害防制條例案件，經檢察官提起公訴（99
年度毒偵字第5090號），本院依簡式審判程序判決如下：
    主  文
甲○○施用第二級毒品，累犯，處有期徒刑陸月，如易科罰金，
以新臺幣壹仟元折算壹日。
    事  實
一、甲○○前因施用毒品案件，經本院裁定送觀察、勒戒後，因
    認有繼續施用毒品之傾向，復經本院裁定令入戒治處所施以
    強制戒治，嗣因戒治成效良好，另經本院以92年度毒聲字第
    3690號裁定停止戒治，所餘期間付保護管束，於92年12月22
    日停止戒治出所，於93年6 月1 日保護管束期滿未經撤銷，
    視為強制戒治執行完畢，並經臺灣板橋地方法院檢察署檢察
    官以93年度戒毒偵字第252 號為不起訴處分確定。又於93年
    間，因施用第二級毒品案件，經本院以93年度簡字第5894號
    判處有期徒刑5 月確定；再於94年間，因竊盜案件，經本院
    以94年度易字第463 號判處有期徒刑1 年6 月確定；又於94
    年間，因施用第一級毒品案件，經本院以94年度訴字第980
    號判處有期徒刑8 月確定；再於94年間，因持有第二級毒品
    案件，經本院以95年度簡字第2691號判處有期徒刑3 月確定
    ，上開3 罪嗣經本院以95年度聲字第2414號裁定應執行有期
    徒刑2 年3 月確定，經與前開有期徒刑5 月部分接續執行，
    於96年2 月15日假釋出監付保護管束，於96年7 月16日假釋
    期滿未經撤銷視為執行完畢。又於98年間，因幫助施用第二
    級毒品案件，經本院以98年度易字第1942號分別判處有期徒
    刑3 月、3 月，應執行有期徒刑4 月確定；再於98年間，因
    施用第二級毒品案件，經本院以98年度簡字第6260號判處有
    期徒刑4 月確定，上開3 罪嗣於99年1 月11日易科罰金執行
    完畢（以上犯罪在本案均構成累犯）。詎甲○○猶不知悔改
    ，復基於施用第二級毒品甲基安非他命之犯意，於99年6 月
    12日上午某時許（起訴書略載為99年6 月12日為警採尿時起
    回溯96小時內某時），在其位於臺北縣五股鄉○○路○ 段13
    9 巷1 弄5 號5 樓之住處內（起訴書略載為不詳地點），以
    將甲基安非他命置入玻璃球內燒烤產生煙霧之方式，施用第
    二級毒品甲基安非他命1 次。嗣於同（12）日9 時許，為警
    在上址查獲，經警採集其尿液送驗，發現呈安非他命類陽性
    反應，始查悉上情。
二、案經臺北市政府警察局北投分局移送臺灣板橋地方法院檢察
    署檢察官偵查起訴。
    理  由
一、本院於準備程序進行中，被告甲○○就被訴事實為有罪之陳
    述，經告知被告簡式審判程序之旨，並聽取公訴人及被告之
    意見後，裁定進行簡式審判程序。
二、前揭事實，業據被告在本院審理時坦承不諱，而被告經警查
    獲後所採集之尿液，經送請檢驗之結果，確呈安非他命類（
    安非他命、甲基安非他命）陽性反應，有臺灣尖端先進生技
    醫藥股份有限公司99年6 月23日出具之濫用藥物檢驗報告1
    份、臺北市政府警察局北投分局扣押物品清單1 紙附卷可稽
    。是堪認被告自白施用第二級毒品甲基安非他命應與事實相
    符。再觀之事實欄所載被告前案紀錄，被告於初次經觀察、
    勒戒及強制戒治執行完畢釋放後5 年內，又因施用毒品犯行
    經論罪科刑，有臺灣高等法院被告前案紀錄表1 份附卷可憑
    ，其再犯本案，已不屬毒品危害防制條例第20條規定之「初
    犯」或「5 年後再犯」，自應依同條例第10條處罰（最高法
    院97年度第5 次刑事庭會議決議；最高法院98年度臺非字第
    12號判決參照）。本案事證明確，被告犯行洵堪認定，應予
    依法論科。
三、按甲基安非他命係屬毒品危害防制條例第2 條第2 項第2 款
    所規定之第二級毒品，被告持有甲基安非他命之低度行為，
    應為施用甲基安非他命之高度行為所吸收，不另論罪。核被
    告所為，係犯毒品危害防制條例第10條第2 項之施用第二級
    毒品罪。末查，被告前曾受有如事實欄第一項所載之犯罪科
    刑及執行情形，有臺灣高等法院被告前案紀錄表1 份在卷可
    憑，其於受有期徒刑之執行完畢後，5 年以內故意再犯本件
    有期徒刑以上之罪，為累犯，應依刑法第47條第1 項之規定
    加重其刑。爰審酌被告前已因施用毒品案件經送觀察勒戒及
    強制戒治，仍不能戒除毒癮，再次漠視法令禁制而犯本罪，
    顯見其戒除毒癮之意志薄弱，兼酌其施用毒品行為本質上係
    屬自我戕害行為，反社會性之程度應較低，暨其素行、生活
    狀況、犯罪動機、目的、犯後態度等一切情狀，量處如主文
    所示之刑，並諭知易科罰金之折算標準。
據上論斷，應依刑事訴訟法第273 條之1 第1 項、第299 條第1
項前段，毒品危害防制條例第10條第2 項，刑法第11條前段、第
47條第1 項、第41條第1 項前段，判決如主文。
本案經檢察官李超偉到庭執行職務。
中    華    民    國    99    年    10    月    13    日
                    刑事第一庭  法  官  陳正偉
上列正本證明與原本無異。
如不服本判決，應於判決送達後10日內敘明上訴理由，向本院提
出上訴狀 (應附繕本) ，上訴於臺灣高等法院。其未敘述上訴理
由者，應於上訴期間屆滿後20日內向本院補提理由書「切勿逕送
上級法院」。
                                書記官  許慧禎
中    華    民    國    99    年    10    月    13    日
附錄本案論罪科刑法條全文：
毒品危害防制條例第十條
施用第一級毒品者，處六月以上五年以下有期徒刑。
施用第二級毒品者，處三年以下有期徒刑。

司法院資訊處製作；財團法人民間司法改革基金會備份。
